臺灣桃園地方法院刑事判決　　　　　　　96年度訴字第1044號
公　訴　人　臺灣桃園地方法院檢察署檢察官
被　　　告　甲○○
　　　　　　　　　　　9號（現於臺灣桃園女子監獄執行中）
上列被告因違反毒品危害防制條例案件，經檢察官提起公訴（96
年度毒偵字第1056號），被告於本院準備程序進行中，就被訴事
實為有罪之陳述，經本院告知簡式審判程序意旨，並聽取公訴人
及被告之意見後，本院合議庭裁定依簡式審判程序審理，判決如
下：
    主  文
甲○○施用第一級毒品，處有期徒刑捌月；又施用第二級毒品，
處有期徒刑陸月。應執行有期徒刑壹年。
    事  實
一、甲○○前於民國（下同）88年間因施用毒品案件，經本院以
    88年度毒聲字第3542號裁定送觀察、勒戒，嗣因認有繼續施
    用毒品傾向，經本院以88年度毒聲字第4338號令入戒治處所
    施以強制戒治，嗣因強制戒治已屆滿3 月，其成效經評定為
    合格，無繼續戒治之必要，經本院以88年度毒聲字第7272號
    裁定停止戒治，所有餘戒治期間，付保護管束，惟甲○○於
    保護管束期間，有再施用第二級毒品行為，經本院以89年度
    毒聲字第2167號裁定撤銷停止戒治，令入戒治處所施以強制
    戒治，至90年5 月25日強制戒治執行完畢，而上開施用第二
    級毒品犯行則經本院以89年度易字第1928號判處有期徒刑4
    月確定，於90年10月8 日執行完畢（不構成累犯）；復於95
    年間再因施用第二級毒品案件，經本院以95年度壢簡字第14
    64號判處有期徒刑5 月確定；另於96年間再因施用第二級毒
    品案件，經本院以96年度壢簡字第229 號判處有期徒刑6 月
    確定。猶不知悔改，除於前揭強制戒治執行完畢後5 年內不
    斷再犯施用毒品案件外，復基於施用第一級毒品海洛因及第
    二級毒品安非他命之犯意，於96年1 月12日上午某時許，在
    桃園縣中壢市○○○路○段276 巷12弄19號住處，分別施用
    第一級毒品海洛因及第二級毒品安非他命各1 次。嗣因另案
    遭通緝而於96年1 月12日為警查獲，經採集其尿液送驗，始
    知上情。
二、案經桃園縣政府警察局平鎮分局報請臺灣桃園地方法院檢察
    署檢察官偵查起訴。
    理  由
一、被告甲○○所犯係死刑、無期徒刑、最輕本刑為3 年以上有
    期徒刑以外之罪，被告於準備程序中就被訴事實為有罪之陳
    述，經法官告知簡式審判程序之旨，並聽取公訴人、被告之
    意見後，合議庭認為適宜，依刑事訴訟法第273 條之1 第1
    項規定，裁定由受命法院獨任進行簡式審判程序，先此敘明
    。
二、訊據被告甲○○對於上揭施用第一級毒品海洛因及施用第二
    級毒品安非他命之犯行均坦承不諱。而被告為警採集之尿液
    ，經送驗結果，呈現鴉片類及安非他命類陽性反應，此有「
    被採尿人姓名編號對照表」、臺灣檢驗科技股份有限公司出
    具之「濫用藥物尿液檢驗報告」各1 紙在卷可按（偵查卷第
    5 、14頁），足認被告之自白與事實相符，堪信其確有施用
    第一級毒品海洛因及第二級毒品安非他命之犯行。再被告前
    於88年間因施用毒品案件，經本院以88年度毒聲字第3542號
    裁定送觀察、勒戒，嗣因認有繼續施用毒品傾向，經本院以
    88年度毒聲字第4338號令入戒治處所施以強制戒治，嗣因強
    制戒治已屆滿3 月，其成效經評定為合格，無繼續戒治之必
    要，經本院以88年度毒聲字第7272號裁定停止戒治，所有餘
    戒治期間，付保護管束，惟被告於保護管束期間，有再施用
    第二級毒品行為，經本院以89年度毒聲字第2167號裁定撤銷
    停止戒治，令入戒治處所施以強制戒治，至90年5 月25日強
    制戒治執行完畢，而上開施用第二級毒品犯行則經本院以89
    年度易字第1928號判處有期徒刑4 月確定；復於95年間再因
    施用第二級毒品案件，經本院以95年度壢簡字第1464號判處
    有期徒刑5 月確定；另於96年間再因施用第二級毒品案件，
    經本院以96年度壢簡字第229 號判處有期徒刑6 月確定等情
    ，亦有該裁定書、判決書、刑案資料查註紀錄表及臺灣高等
    法院前案紀錄表各1 份在卷可稽。被告於前揭強制戒治執行
    完畢後5 年內即不斷再犯施用毒品案件，本件事證明確，其
    犯行已經可以認定，應依法論罪科刑。
三、核被告所為，係犯毒品危害防制條例第10條第1 項、第2 項
    之施用第一級毒品及第二級毒品罪。其施用前後非法持有毒
    品海洛因、安非他命之低度行為，應為施用毒品之高度行為
    所吸收，不另論罪。被告所犯上開二罪間，犯意各別，罪名
    有異，應予分論併罰。爰審酌被告前因施用毒品經觀察勒戒
    、強制戒治執行完畢釋放後，仍無法斷絕施用毒品惡習，顯
    見其意志力薄弱，自有使其與社會上毒品來源隔離，使其能
    深自反省，斷絕與毒品接觸之必要，及被告犯罪後對於施用
    毒品之犯行，已經坦承，態度良好等一切情狀，分別量處如
    主文所示之刑，並定其應執行之刑。
據上論斷，應依刑事訴訟法第273 條之1 第1 項、第299 條第1
項前段，毒品危害防制條例第10條第1 項、第2 項，刑法第11條
、第51條第5 款，判決如主文。
本案經檢察官何嘉仁到庭執行職務。
中　　華　　民　　國　　96　　年　　5 　　月　　31　　日
                  刑事第七庭    法　官　劉為丕
上正本證明與原本無異。
如不服本判決，應於判決送達後10日內向本院提出上訴狀（應附
繕本），上訴於臺灣高等法院。
                                書記官  顏美惠
中　　華　　民　　國　　96　　年　　6 　　月　　5 　　日
附錄本案論罪科刑法條：
毒品危害防制條例第10條
施用第一級毒品者，處 6 月以上 5 年以下有期徒刑。
施用第二級毒品者，處 3 年以下有期徒刑。
